臺灣臺北地方法院民事簡易判決
111年度北簡字第8743號
原      告  陳貞靜  
訴訟代理人  陳冠銘律師
被      告  林福鉅  

上列當事人間請求損害賠償事件，原告提起附帶民事訴訟，經本
院刑事庭以裁定移送前來，於民國111年8月5日言詞辯論終結，
本院判決如下︰
    主      文
被告應給付原告新臺幣壹拾貳萬元，及自民國一百一十一年一月
十三日起至清償日止，按週年利率百分之五計算之利息。
本判決得假執行。但被告如以新臺幣壹拾貳萬元為原告預供擔保
，得免為假執行。
    事實及理由
一、原告主張：被告應可預見真實姓名、年籍不詳，暱稱「阿全
    」、「羅哥」、「劉哥」之人均為詐欺集團成員，仍自民國
    110年7月20日起，加入「阿全」、「羅哥」、「劉哥」所屬
    詐欺集團擔任提款車手之工作，與詐欺集團成員共同意圖為
    自己不法之所有，基於縱使依指示自金融帳戶所提領、交付
    者為詐欺集團詐欺所得之款項，將掩飾、隱匿該等款項之來
    源及去向，亦不違背其本意之3人以上共同詐欺取財及共同
    洗錢之不確定故意犯意聯絡，先由該詐欺集團不詳成員於110
    年7月27日中午12時55分前某時許，透過LINE通訊軟體向原
    告佯稱：伊乃原告之姪子陳冠銘，因故急需用錢云云，致原
    告誤信為真，而於如附表所示之時間，匯款新臺幣(下同)12
    萬元至中華郵政股份有限公司帳戶(帳號000-0000000000000
    0號，下稱系爭帳戶)後，再由被告依「阿全」之指示，先至
    指定地點向「羅哥」領取系爭帳戶提款卡並由「阿全」告知
    密碼後，即持系爭帳戶提款卡至附表所示之時間、地點提領
    上開詐騙所得，最後再將所提領之款項交付予「劉哥」，致
    原告受有12萬元之損害，爰依法提起本件訴訟等語。並聲明
    ：㈠被告應給付原告12萬元，及自起訴狀繕本送達之翌日起
    至清償日止，按週年利率5%計算之利息。㈡原告願供擔保，
    請准宣告假執行。
二、被告則以：伊於鑫海國際育樂公司工作時，該公司主管有叫
    伊匯錢給原告7,000元，伊亦是求職及詐騙受害者等語，資
    為抗辯。並聲明：原告之訴駁回。
三、按因故意或過失，不法侵害他人之權利者，負損害賠償責任
　　；數人共同不法侵害他人之權利者，連帶負損害賠償責任，
    民法第184條第1項前段、第185條第1項前段定有明文。經查
　　，原告主張之事實，有本院110年度訴字第1078號刑事判決
    在卷可稽（見本院卷第13-26頁)，被告雖辯稱：被告亦為詐
    騙受害者云云，惟委託他人領取款項，因款項有遭侵占之風
    險，通常委任人與受任人間須具高度信任關係始可能為之，
    而此種信賴關係實非透過數通電話、通訊軟體文字訊息即可
    輕易建立，被告於本案發生前與「阿全」、「羅哥」、「劉
    哥」等人互不相識，顯非至親好友，雙方在毫無信賴基礎下
　　，「阿全」等人竟願意將提款卡交付被告，並委託其代領款
    項，更願意承擔提款金錢恐遭侵吞之風險，甚且支付不相當
    之報酬，當係圖藉此取得不法犯罪所得，及隱匿金融機構帳
    戶內資金實際取得人之身分，以逃避追查。易言之，被告持
    以提款之金融卡，乃由不認識之「羅哥」專程送交收執、持
    以領款後，所領款項亦非逕送回公司而係輾轉交由不認識之
    「劉哥」收取，被告實施提領及繳回款項地點更多所變動，
    此等行為模式，刻意將單一提款行為多段分工，以隱諱之方
    式安排由不同人進行，故被告顯可輕易查悉「阿全」所稱之
    提領客戶所匯款項之說法，與一般人提領款項流程相距甚遠
　　，更與常情不符，被告依其智識程度與生活經驗，當得輕易
    判斷出「阿全」、「羅哥」、「劉哥」等人係從事詐騙等違
    法行為之高度可能，亦可認知所提領款項應為不法所得。被
    告既可輕易判斷「阿全」等人有高度可能係從事違法行為、
    其所提領之款項為不法所得，被告猶依指示提領款項，並前
    往指定處所將所提領款項交付指定人收取，足徵被告與「阿
    全」等人主觀上應具有縱其所應徵、加入之公司係屬詐欺集
    團，且就其所參與提領款項係以詐欺集團對被害人施用詐術
    所得之不法款項，且其所為有共同掩飾、隱匿犯罪所得之可
    能，仍不違背其本意之不確定故意，是被告前揭所辯，尚難
    憑採。被告另辯稱：有依鑫海國際育樂公司指示匯款7,000
    元給原告云云，惟原告否認有收到7,000元，又被告復未提
    出其他證據證明其有匯款7,000元予原告，是被告所辯，要
    無可採。又被告上開行為業經本院110年度訴字第1078號刑
    事判決，以犯3人以上共同詐欺取財罪判處被告有期徒刑1年
    2月等情，經本院依職權調閱該卷證查核屬實，堪認原告主
    張之事實為真正。被告與「阿全」等人以前揭行為侵害原告
    財產權，其行為與原告受有12萬元之損害結果間具因果關係
    ，是原告請求被告賠償損害12萬元，即屬有據。
四、末按給付無確定期限者，債務人於債權人得請求給付時，經
    其催告而未為給付，自受催告時起，負遲延責任。其經債權
    人起訴而送達訴狀，或依督促程式送達支付命令，或為其他
    相類之行為者，與催告有同一之效力；遲延之債務，以支付
    金錢為標的者，債權人得請求依法定利率計算之遲延利息。
    但約定利率較高者，仍從其約定利率；應付利息之債務，其
    利率未經約定，亦無法律可據者，週年利率為百分之五，民
    法第229 條第2 項、第233 條第1 項前段、第203 條分別定
    有明文。查原告行使對被告之損害賠償請求權，係以支付金
    錢為標的，給付並無確定期限，自應經原告之催告而未給付
　　，被告始負遲延責任。揆諸前揭規定，原告請求被告給付自
    起訴狀繕本送達被告之翌日即111年1月13日（見本院111年
    度附民字第38號卷第5頁）起至清償日止，按法定利率即週
    年利率5%計算之利息，為有理由，應予准許。
五、綜上所述，原告依侵權行為之法律關係，請求被告給付12萬
    元，及自111年1月13日起至清償日止，按週年利率5%計算之
    利息，為有理由，應予准許。
六、本件係就民事訴訟法第427 條適用簡易程序所為被告敗訴之
    判決，依同法第389 條第1 項第3 款規定，應依職權宣告假
    執行。並依同法第392 條第2 項規定，依職權宣告被告於預
    供擔保後，得免為假執行。
七、本件事證已臻明確，兩造其餘之攻擊或防禦方法及未經援用
    之證據，經本院斟酌後，認為均不足以影響本判決之結果，
    爰不逐一詳予論駁，併予敘明。　　　　
八、本件原告所請求之給付，係刑事附帶民事訴訟經刑事合議庭
    裁定移送本庭，依法免納裁判費，附此敘明。
中　　華　　民　　國　　111 　年　　8 　　月　　19　　日
　　　　　　　  　       臺北簡易庭　
　　　　　　　　　            法　    官　郭美杏
以上正本係照原本作成。
如不服本判決，應於判決送達後20日內向本院（臺北市○○○路
0 段000 巷0 號）提出上訴狀。（須按他造當事人之人數附繕本
）。如委任律師提起上訴者，應一併繳納上訴審裁判費。
中　　華　　民　　國　　111 　年　　8 　　月　　19　　日
            　　　　　　　　　書　記　官  林玗倩
附   表　　　　　　　　　　　　　　　
編號 匯款時間  提領金額(新臺幣) 提領金額(新臺幣) 提領地點 1 110年7月27日中午12時55分許 110年7月27日下午1時7分許 6萬元 臺北圓山郵局（臺北市○○區○○○路000號）之自動櫃員機   110年7月27日下午1時8分許 6萬元